# 有关顺流及逆流交易

提问人：shaneyu1981 时间：2015-01-10 23:35:05
陈版主，若A公司是B公司的联营公司，A公司与B公司均为服务型企业，那么如果B公司的子公司向A公司出售了一项权利（比如授权A公司使用B公司子公司的技术知识专利，而B公司子公司从A公司的收入中按比例分成），那么这种类型的交易是否仍然需要按照顺流交易进行相应的抵消？这种技术知识专利的授予是否属于内部未实现的交易？谢谢

回答人：chenyiwei
投资方与联营企业之间的内部交易，截至期末，销售方已确认收入，而购买方将其予以资本化形成资产价值，且期末该资产尚未出售或消耗完毕的，均作为内部交易损益予以按比例抵销。这一点适用于顺流和逆流交易。